

Wellington José Campos

Endereço para acessar este CV: http://lattes.cnpq.br/5121317766627806

ID Lattes: 5121317766627806

Última atualização do currículo em 18/12/2020

Mestrando em Direito: Área de concentração em Direito Ambiental e Desenvolvimento Sustentável - Escola Superior Dom Helder Câmara, ESDHC. Graduado em Direito pelo Centro Universitário Metodista Izabela Hendrix. Especialista em História e Culturas Políticas pela Universidade Federal de Minas Gerais (2008). Graduado em Bacharelado e Licenciatura Plena em História pela Faculdade ASA de Brumadinho (2006) Gestor Educacional com foco em resultados e gestão de pessoas, experiência em coordenação e conflitos interpessoais. Palestrante educacional na área de gestão e resolução de conflitos. Atuação na educação como professor da Rede Estadual de Educação de Minas Gerais, pesquisas nas áreas de culturas políticas, educação e tecnologia e interfaces com a política. Atualmente dedica-se a pesquisa jurídica na área de Teoria e Historia do Direito, com estudos em Hanna Arendt e Carl Shimtt e Ditadura Militar no Brasil. Participante do Grupo de Estudos em Herman Dooyeweerd na Universidade Federal de Minas Gerais. (Texto informado pelo autor)

Identificação

Nome

Nome em citações bibliográficas **Lattes iD**

Wellington José Campos

CAMPOS, W. J.; CAMPOS, Wellington J.; CAMPOS, Wellington José.

http://lattes.cnpq.br/5121317766627806

Endereco

Endereço Profissional

Escola Estadual Guilhermino de Oliveira, Secretaria de Educação de Minas Gerais.

Rua AL, 174

Conjunto Água Branca

32370250 - Contagem, MG - Brasil - Caixa-postal: 323370250

Telefone: (31) 33932079

URL da Homepage: https://www.linkedin.com/in/wellington-campos/

Formação acadêmica/titulação

2019 Especialização em andamento em Pós-Graduação em Direito Corporativo e Compliance.

(Carga Horária: 360h).

Escola Paulista de Direito, EPD, Brasil.

2008 - 2009 Especialização em Especializacao em Historia e Culturas Politicas. (Carga Horária: 360h).

Universidade Federal de Minas Gerais, UFMG, Brasil.

Título: PARTIDO DOS TRABALHADORES: UMA NOVA CULTURA POLÍTICA EM FORMAÇÃO PC

DO B UMA CULTURA POLÍTICA REVOLUCIONÁRIA E SOCIALISTA.

Orientador: Rodrigo Pato Sá Motta.

Bolsista do(a): Fundação Mendes Pimentel, FUMP, Brasil.

2009 - 2015 Graduação em Bacharelado em Direito.

Centro Universitário Metodista Izabela Hendrix, IMIH, Brasil.

Título: O totalitarismo a brasileira: análise do Ato Institucional nº 5 na perspectiva do

pensamento de Hanna Arendt.

Orientador: Bernardo Augusto Ferreira Duarte.

Bolsista do(a): Conselho Universitário -Centro Universitário Metodista Izabela Hendrix, IMIH,

Brasil.

2002 - 2006 Graduação em Bacharelado e Licenciatura em História.

Faculdade ASA de Brumadinho, FAB, Brasil.

Título: Perry Anderson e as Linhagens do Estado Absolutista nos Livros didáticos.

Orientador: Alba Valéria Bibiano Dias Torres Marques.

Formação Complementar

Torriação compici	Heritai
2019 - 2019	Formação de Gestores Escolares. (Carga horária: 120h).
	Secretaria de Estado de Educação, SEE, Brasil.
2018 - 2018	Justiça Restaurativa. (Carga horária: 30h).
	Ministerio Público do Estado de Minas Gerais, MPMG, Brasil.
2017 - 2017	CAPACITAÇÃO PROGRAMA DE CONVIVÊNCIA DEMOCRÁTICA NAS E. (Carga horária: 20h).
	Secretaria de Estado de Educação, SEE, Brasil.
2012 - 2013	Programa de Capacitação de Gestores Escolares. (Carga horária: 300h).
	Secretaria de Estado de Educação, SEE, Brasil.
2012 - 2012	Capacitação de Gestor Escolar. (Carga horária: 40h).
	Secretaria de Estado de Educação, SEE, Brasil.
2006 - 2006	ENCONTRO DE LICENCIATURAS. (Carga horária: 8h).
	Faculdade ASA de Brumadinho, FAB, Brasil.
2006 - 2006	ENCONTRO DE LICENCIATURAS. (Carga horária: 8h).
	Faculdade ASA de Brumadinho, FAB, Brasil.
2005 - 2005	ENCONTRO DE HISTÓRIA. (Carga horária: 8h).
	Faculdade ASA de Brumadinho, FAB, Brasil.
2005 - 2005	WEB QUEST. (Carga horária: 20h).
	Faculdade ASA de Brumadinho, FAB, Brasil.
2003 - 2003	BELO HORIZONTE CENTENÁRIA. (Carga horária: 4h).
	Faculdade ASA de Brumadinho, FAB, Brasil.
2003 - 2003	EDUCAÇÃO NO SÉCULO XXI. (Carga horária: 4h).
	Faculdade ASA de Brumadinho, FAB, Brasil.
2003 - 2003	POLÍTICAS PÚBLICAS DA EDUCAÇÃO EM MINAS GERAIS. (Carga horária: 4h).
	Faculdade ASA de Brumadinho, FAB, Brasil.
2003 - 2003	Minas Mestiça: teoria e método em Gilberto Freire. (Carga horária: 4h).
	Faculdade ASA de Brumadinho, FAB, Brasil.
2003 - 2003	A HISTÓRIA DO TEATRO EM MINAS GERAIS. (Carga horária: 4h).
	Faculdade ASA de Brumadinho, FAB, Brasil.
2003 - 2003	Encontro de História. (Carga horária: 20h).
	Faculdade ASA de Brumadinho, FAB, Brasil.

Atuação Profissional

Escola Estadual Guilhermino de Oliveira, SEE-MG, Brasil.

Vínculo	1.00		i .	
VIIICILIIC	111	SHILL	16:161	пан

2019 - Atual Vínculo: Servidor Público, Enquadramento Funcional: Gestor / Diretor, Carga horária: 40,

Regime: Dedicação exclusiva.

Vínculo institucional

2011 - 2019 Vínculo: Servidor Público, Enquadramento Funcional: Gestor Escolar \ Vice-Diretor, Carga

horária: 30

Outras informações Atividades Relacionadas a Gestão de Pessoas, Coordenação de equipes de docentes e

Discentes, , planejamento e organização escolar.

Vínculo institucional

2007 - 2018 Vínculo: Servidor Público, Enquadramento Funcional: Professor, Carga horária: 18

Atividades

01/2012 - Atual Direção e administração, Secretaria de Educação de Minas Gerais, .

Cargo ou função

Vice-Direção/ Coordenador.

08/2007 - Atual Ensino,

Disciplinas ministradas

História

02/2014 - 12/2014 Ensino,

Disciplinas ministradas

Fundamentos Históricos e Culturais do Turismo

02/2010 - 12/2012 Ensino,

Disciplinas ministradas

Filosofia

Escola Estadual Francisco Firmo de Matos, E.E.F.F.M, Brasil.

Vínculo institucional

2016 - Atual Vínculo: Servidor Público, Enquadramento Funcional: Servidor Público Efetivo, Carga horária:

Outras informações Docente na Disciplina de História. A partir 01 de julho de 2019 exerce função de direção em

outra Instituição

Centro Universitário Metodista Izabela Hendrix, IMIH, Brasil.

Vínculo institucional

2010 - 2010 Vínculo: Bolsista, Enquadramento Funcional: Monitor, Carga horária: 6 **Outras informações** Monitoria História do Direito e Introdução ao Estudo do Direito.

Faculdade ASA de Brumadinho, FAB, Brasil.

Vínculo institucional

2003 - 2004 Vínculo: MONITORIA, Enquadramento Funcional: Aluno/Monitor, Carga horária: 8

Outras informações Monitoria nas Disciplinas: Teoria e metodologia da História Historigrafia

Escola Estadual Manuel De Matos Pinho, EEMMP, Brasil.

Vínculo institucional

2015 - 2015 Vínculo: Servidor Público, Enquadramento Funcional: Designado/Contrato, Carga horária: 18

Outras informações Disciplinas Lecionadas História

Escola Estadual Professora Lígia Maria de Magalhães, EEPLMM, Brasil.

Vínculo institucional

2015 - 2015 Vínculo: , Enquadramento Funcional: Designado/Contrato, Carga horária: 18

Outras informações Docente na disciplina de História

Atividades

02/2015 - Atual Ensino,

Disciplinas ministradas

História

Escola Estadual Padre João Botelho, E.E.PJB, Brasil.

Vínculo institucional

2006 - 2007 Vínculo: Servidor Público, Enquadramento Funcional: Designado, Carga horária: 20

Atividades

08/2010 - 12/2010 Ensino,

Disciplinas ministradas

História

08/2006 - 12/2006 Ensino,

Disciplinas ministradas

História

Áreas de atuação

1.	Grande área: Ciências Sociais Aplicadas / Área: Direito / Subárea: História do Direito.
2.	Grande área: Ciências Sociais Aplicadas / Área: Direito / Subárea: Teoria do Direito.
3.	Grande área: Ciências Sociais Aplicadas / Área: Direito / Subárea: Comportamento Político.
1	Granda área: Ciâncias Sociais Anlicadas / Área: Direito / Subárea: História

Grande área: Ciências Sociais Aplicadas / Área: Direito / Subárea: História.
Grande área: Ciências Sociais Aplicadas / Área: Direito / Subárea: Comunicação.
Grande área: Ciências Sociais Aplicadas / Área: Direito / Subárea: Museologia.

Idiomas

Espanhol Compreende Pouco, Fala Pouco, Lê Razoavelmente, Escreve Razoavelmente.

Francês Compreende Pouco, Fala Pouco, Lê Razoavelmente, Escreve Bem.

Inglês Compreende Razoavelmente, Fala Razoavelmente, Lê Razoavelmente, Escreve

Razoavelmente.

Produções

Artigos completos publicados em periódicos

Ordenar por



- 1. CAMPOS, W. J.. PARTIDO DOS TRABALHADORES: UMA NOVA CULTURA POLÍTICA EM FORMAÇÃO PC DO B UMA CULTURA POLÍTICA REVOLUCIONÁRIA E SOCIALISTA.. Revista História (Rio de Janeiro), v. 1, p. 35-53, 2015.
- 2. **CAMPOS, W. J.. O Acesso a Justiça: o papel dos juizados especiais. Boletim Conteúdo Jurídico, v. V, p. 1, 2013.
- 3. CAMPOS, W. J.. O tráfico de órgãos: breve análise da tutela ao bem jurídico. Boletim Conteúdo Jurídico, v. 256, p. 3, 2013.
- 4. CAMPOS, W. J.. Nulidades no Processo Penal. Boletim Conteúdo Jurídico, v. IV, p. 1, 2012.
- 5. 🎇 CAMPOS, W. J.. O Absolutismo e a formação dos Estados Nacionais. História, Imagem e Narrativas, v. 8, p. 1-36, 2009.

Trabalhos completos publicados em anais de congressos

1. CAMPOS, W. J.. O totalitarismo a brasileira: análise do Ato Institucional nº 5 na perspectiva do pensamento de Hanna Arendt. In: Congresso Interdisciplinar de Pesquisa, Iniciação Científica e Extensão Centro Universitário Metodista Izabela Hendrix, 2016, Belo Horizonte. Congresso Interdisciplinar de Pesquisa, Iniciação Científica e Extensão Centro Universitário Metodista Izabela Hendrix. Belo Horizonte: Editora Izabela Hendrix, 2016. v. 1. p. 614-636.

Artigos aceitos para publicação

1. CAMPOS, W. J.. Nulidades no processo Penal. Boletim Conteúdo Jurídico, 2012.

Produção técnica

Entrevistas, mesas redondas, programas e comentários na mídia

- 1. CAMPOS, Wellington José.; STANCANELLI, J. . Prova de Certificação Ocupacional para Diretores em Minas Gerais. 2018. (Programa de rádio ou TV/Entrevista).
- 2. CAMPOS, Wellington José.; STANCANELLI, J.; GONCALVES, F. M. . Gestão Escolar e os Desafios da Educação. 2018.

Demais tipos de produção técnica

- 1. CAMPOS, Wellington José.. Curso de Legislação e organização da Secretaria Escolar. 2019. .
- 2. CAMPOS, W. J.. Curso de Capacitação em Legislação e Organização da Secretaria Escolar. 2018. .
- 3. CAMPOS, W. J.. Curso de Capacitação em Escrituração Escolar. 2018. .

Eventos

Participação em eventos, congressos, exposições e feiras

- **1.** SEMINÁRIO MUNICIPAL DE EDUCAÇÃO DE PAPAGAIOS MINAS GERAIS.Gestão pedagógica de professores: Qual o papel do especialista em educação no desempenho do professor?. 2019. (Seminário).
- **2.** SEMINÁRIO MUNICIPAL DE EDUCAÇÃO DE PAPAGAIOS MINAS GERAIS.Gestão de professores: Qual o papel do diretor no desempenho do docente?. 2019. (Seminário).
- **3.** SEMINÁRIO MUNICIPAL DE EDUCAÇÃO DE PAPAGAIOS MINAS GERAIS.Liderança: Competências e habilidades do gestor escolar. 2019. (Seminário).
- **4.** SEMINÁRIO MUNICIPAL DE EDUCAÇÃO DE PAPAGAIOS MINAS GERAIS. Tema: Legislação e organização da Secretaria Escolar. 2019. (Oficina).
- **5.** SEMINÁRIO MUNICIPAL DE EDUCAÇÃO DE PAPAGAIOS MINAS GERAIS.FORMANDO EQUIPES VITORIOSAS: liderança diálogo e compromisso. 2018. (Seminário).
- **6.** SEMINÁRIO MUNICIPAL DE EDUCAÇÃO DE PAPAGAIOS MINAS GERAIS.Uma educação comprometida com valores éticos. 2018. (Seminário).

Cursos de curta duração ministrados

- 1. CAMPOS, W. J.. Curso de Capacitação em Legislação e Organização da Secretaria Escolar. 2018. .
- **2. CAMPOS, W. J.**. Curso de Capacitação em Escrituração Escolar. 2018. .

Entrevistas, mesas redondas, programas e comentários na mídia

- **1. CAMPOS, Wellington José.**; STANCANELLI, J. . Prova de Certificação Ocupacional para Diretores em Minas Gerais. 2018. (Programa de rádio ou TV/Entrevista).
- 2. CAMPOS, Wellington José.; STANCANELLI, J.; GONCALVES, F. M. . Gestão Escolar e os Desafios da Educação. 2018.

Página gerada pelo Sistema Currículo Lattes em 19/12/2020 às 10:14:51